【裁判字號】    89,訴,232
【裁判日期】    900103
【裁判案由】    違反毒品危害防制條例
【裁判全文】
臺灣花蓮地方法院刑事判決                          八十九年度訴字第二三二號
    公  訴  人  臺灣花蓮地方法院檢察署檢察官
    被      告  甲○○
右被告因違反毒品危害防制條例案件，經檢察官聲請以簡易判決處刑（八十八年度毒
偵字第一八七號、第一八八號），本院認有刑事訴訟法第四百五十一條之一第四項但
書之情形，經適用通常程序審理，本院判決如左：
     主  文
甲○○連續施用第二級毒品，處有期徒刑柒月，查獲之毒品安非他命（淨重為陸拾貳
點零貳公克）、大麻（淨重零點陸玖公克）均沒收銷燬之，吸食器壹組沒收；又施用
第一級毒品，處有期徒刑玖月，查獲之毒品海洛因（淨重點捌公克，純質淨重零
點貳陸公克）沒收銷燬之。應執行有期徒刑壹年貳月，查獲之毒品安非他命（淨重為
陸拾貳點零貳公克）、大麻（淨重零點陸玖公克）、海洛因（淨重點捌公克，純
質淨重零點貳陸公克）均沒收銷燬之，吸食器壹組沒收。
     事  實
一、甲○○於民國八十七年間，因施用毒品案件，依台灣花蓮地方法院裁定送觀察、
    勒戒後，認無繼續施用毒品傾向，由台灣花蓮地方法院檢察署於八十七年八月十
    四日以八十七年度偵字第二五六五號為不起訴處分。竟不知檢束行為，基於概括
    犯意，自八十八年三月間起至同年十月三日止，在花蓮縣吉安鄉○○村○○街十
    一號女友住處及花蓮市○○路一二二號麗舍飯店內，以其所有之吸食器一組，先
    後施用第二級毒品安非他命多次。復另行起意，於八十八年十月三日十五時許，
    在花蓮市○○路一二二號麗舍飯店七０七號房內，以將海洛因摻入香煙之方式，
    施用第一級毒品海洛因一次。嗣八十八年十月三日十六時許，在花蓮市○○路一
    二二號麗舍飯店內為警查獲，並當場扣得行動電話二支、在該飯店七０七號房間
    內之垃圾桶查扣吸食器一組及在甲○○隨身攜帶之黑色手提包內扣到淨重為六十
    二點０二公克之安非他命、淨重０點六九公克之大麻、淨重三點三八公克（純質
    淨重０點二六公克）之海洛因、吸管二支、電子秤一台。甲○○經本院裁定送觀
    察、勒戒後，認有繼續施用毒品傾向，再由本院以八十八年度毒聲字第七六六號
    裁定送強制戒治。
二、案經花蓮縣警察局花蓮分局移請台灣花蓮地方法院檢察署檢察官偵查起訴。
    理由
一、右揭事實，業據被告甲○○於警訊及本院審理時坦白不諱，並有花蓮縣衛生局煙
    毒尿液檢驗成績書、照片八幀在卷可參，另扣得重量高達淨重六十二點０二公克
    之安非他命、淨重０點六九公克之大麻、淨重三點三八公克（純質淨重０點二六
    公克）之海洛因（見卷附之法務部調查局檢驗通知書）可佐，此外復有本院八十
    八年度毒聲字第六四八號裁定、八十八年度毒聲字第七六六號裁定、台灣花蓮看
    守所附設勒戒所八十八年十月十九日花所總字第二二九號函附之證明書可稽。本
    件事證明確，被告之犯行，應堪認定。
二、核被告甲○○所為，係犯毒品危害防制條例第十條第一項之罪及同條例第二項之
    罪。被告同時持有安非他命、大麻、海洛因（本件尚無證據證明查扣之安非他命
    、大麻、海洛因等毒品，被告係先後持有），為一持有行為觸犯數罪名，應從較
    重之持有第一級毒品海洛因罪論擬。被告非法持有安非他命、海洛因之低度行為
    ，分為非法施用安非他命、海洛因之高度行為所吸收，均不另論罪。又被告先後
    多次施用第二級毒品行為，時間密接、犯罪構成要件相同，顯係基於概括犯意為
    之，應依連續犯規定論以一罪，並依法加重其刑。被告所犯施用安非他命、海洛
    因二罪，犯意各別，行為互殊，應分論併罰。爰審酌被告曾有施用毒品行為，雖
    於本院審理時坦承犯行，但隨身攜帶持有重量高達淨重六十二點０二公克之安非
    他命、淨重０點六九公克之大麻、淨重三點三八公克（純質淨重０點二六公克）
    之海洛因，顯見被告完全沒有根絕施用毒品惡習之意願，並不宜輕處等情，分別
    量處如主文所示之刑，並定其應執行之刑。查獲之毒品安非他命（淨重為六十二
    點０二公克）、大麻（淨重０點六九公克）、海洛因（淨重三點三八公克，純質
    淨重０點二六公克）應依法宣告沒收銷燬之，扣案之吸食器一組，則為被告所有
    ，此經被告於警訊時供承在卷，且係供本件犯罪所用之物，應依法宣告沒收，至
    扣案之行動電話二支、吸管二支、電子秤一台均無從證明與本件被告所犯之罪有
    關，爰不予宣告沒收，附此敘明。
據上論斷，應依刑事訴訟法第四百五十二條、第二百九十九條第一項前段，毒品危害
防制條例第十條第一項、第二項、第十八條第一項前段、刑法第十一條前段、第五十
六條、第五十五條、第五十一條第五款、第三十八條第一項第二款，判決如主文。
本案經檢察官李子春到庭執行職務
中      華      民      國      九  十    年      一      月    三      日
                                臺灣花蓮地方法院刑事庭
                                    法  官  蘇  嫊  娟
右正本證明與原本無異。
如對本判決不服，應於送達後十日內，向本院提出上訴狀。（應抄附繕本）
                                    法院書記官
中      華      民      國      九  十    年      一      月    三      日
附錄本判決論罪之法律條文：
毒品危害防治條例第十條：
施用第一級毒品者，處六月以上五年以下有期徒刑。
施用第二級毒品者，處三年以下有期徒刑。
毒品危害防制條例第十八條
查獲之毒品及專供製造或施用毒品之器具，不問屬於犯人與否，均沒收銷燬之。但合
於醫藥或研究之用者，得不予銷燬。
前項合於醫藥或研究用毒品或器具之管理辦法，由法務部會同行政院衛生署定之。


司法院資訊處製作；財團法人民間司法改革基金會備份。
